臺灣桃園地方法院民事裁定            100年度司護字第633號
聲  請  人  桃園縣政府
法定代理人  吳志揚
相  對  人
即受安置人  張○○    姓名年.
法定代理人  張○月    姓名住.
上列聲請人聲請延長安置事件，本院裁定如下：
    主  文
准將受安置人張○○自民國一百年十二月二十四日起，延長安置
個月。
聲請程序費用由聲請人負擔。
    理  由
一、聲請意旨略以：受安置人張○○為民國99年出生未滿12歲之
    兒童，受安置人之母即其法定代理人張○月於民國99年9 月
    21日上午7 時許，在友人家住處產下受安置人，竟於同日上
    午11時將受安置人丟棄於桃園縣中壢市○○路○段26巷36號
    「崇德宮」之廁所內，嗣經該寺廟之住持於同日下午15時發
    現始報請警方處理，並經聲請人於民國99年9 月21日晚間18
    時許予以緊急安置在案。惟自民國99年9 月至12月間，經社
    工多次聯繫受安置人之母，其母竟皆失約，發函及家訪請其
    主動聯繫亦皆未回覆，聲請人復於民國99年12月6 日發文協
    尋受安置人之母。又自民國100 年3 月至100 年6 月間，縣
    警局回文表示警察局各單位加強協尋中，迄今查無所獲。民
    國100 年6 月3 日經社工聯繫受安置人法定婚生推定父親，
    得知案家目前住處所，前往訪視受安置人之母要求其出面處
    理案主後續事宜，並協助受安置人與法定婚生推定父親完成
    DNA 鑑定，確認受安置人身份並協助受安置人身分登記名為
    張子柔。但自受安置人安置以來，其母皆未主動聯繫中心過
    問受安置人狀況並未申請親子會面，對於受安置人仍舊不聞
    不問，亦不願配合辦理受安置人相關健保等事宜，本案目前
    已進入法律遺棄訴訟中，為求受安置人繼續獲得更適切之照
    顧服務，爰依兒童及少年福利與權益保障法第57條第2 項規
    定，請求准予依法延長安置三個月等語。
二、按兒童及少年有下列各款情形之一，非立即給予保護、安置
    或為其他處置，其生命、身體或自由有立即之危險或有危險
    之虞者，直轄市、縣（市）主管機關應予緊急保護、安置或
    為其他必要之處置：(一)兒童及少年未受適當之養育或照顧。
    (二)兒童及少年有立即接受診治之必要，而未就醫者。(三)兒童
    及少年遭遺棄、身心虐待、買賣、質押，被強迫或引誘從事
    不正當之行為或工作者。(四)兒童及少年遭受其他迫害，非立
    即安置難以有效保護者；又緊急安置不得超過72小時，非72
    小時以上之安置不足以保護兒童及少年者，得聲請法院裁定
    繼續安置。繼續安置以3 個月為限；必要時，得聲請法院裁
    定延長之，此有民國100 年11月30日公布施行之兒童及少年
    福利與權益保障法第56條第1 項、第57條第2 項分別定有明
    文。
三、經查本件聲請人就其所主張之上揭事實，業據其提出保護個
    案延長安置摘要報告及有本院100 年度司護479 號裁定影本
    等件在卷可證，堪信聲請人所述為真實。本院審酌全情，認
    有由聲請人繼續安置受安置人之必要，以保護受安置人，期
    受安置人能在安全、正常、健康的環境下成長，是聲請人請
    求延長安置，為有理由，應准許之。
四、依兒童及少年福利與權益保障法第57條第2 項，非訟事件法
    第21條第1 項前段，裁定如主文。
五、如對本裁定抗告，須於裁定送達後10日內向本院提出抗告狀
    ，並應繳納抗告裁判費新台幣1,000元。
中    華    民    國  100     年    12    月    22    日
                  家事法庭    司法事務官
以上正本證明與原本無異。